# 如何在审计报告中批露期初余额及上年比较数据未经审计工作？

提问人：HLK 时间：2015-08-11 16:24:48
最近，某中小企业招标需要出具 2013 至 2014 年度财务报表审计报告。但该公司 2012 年度财务报表未经审计，因收费限制，我们不想投入过多的审计资源，在审计报告中如何批露为佳，客户又不反感，我们又可降低审计风险？

回答人：chenyiwei
既然名为“审计报告”，那就应当遵循审计准则的所有适用规定，包括《中国注册会计师审计准则第 1331 号——首次审计业务涉及的期初余额》的相关要求。不执行期初余额的审计程序而仅仅披露是不可能减轻审计责任的，而且反而会把执业过程中的不规范问题予以公开化，引发关注和质疑。